臺灣高雄地方法院刑事判決　　　　　　　　　　　　　九十一年度易字第六二二號
　　公　訴　人　臺灣高雄地方法院檢察署檢察官
　　被　　　告　丁○○
右列被告因賭博案件，經檢察官聲請簡易判決處刑（九十年度偵字第六三二七號），
惟本院高雄簡易庭認不宜以簡易判決處刑（九十年度雄簡字第一四０七號），簽移由
本院刑事庭依通常程序審理，本院判決如左：
    主  文
丁○○無罪。
    理  由
一、公訴意旨略以：被告丁○○（起訴書誤為劉悛麟）基於與他人賭博財物之故意，
    在位於高雄市○○區○○路七十二號「巨蛋超商」外騎樓上之公共場所，設置電
    動賭博機具八台，與不特定之人賭博財物，並僱用甲○○擔任收銀員、看管賭博
    機具及兌換現金之工作，嗣於民國九十年三月十七日下午五時許，適有賭客丙○○在該處賭博，以積分六百分向甲○○示意洗分，經甲○○同意，將新台幣（下
    同）六百元裝入七星牌香菸盒，交予丙○○時，為警當場查獲，並扣得電動賭博
    機具八台、電動賭博機具ＩＣ板八塊及賭博機具內之賭資三千六百二十元，因認
    被告涉有刑法第二百六十六條第一項前段賭博罪嫌云云。
二、按犯罪事實應依證據認定之，無證據不得推定其犯罪事實；復不能證明被告犯罪
    或其行為不罰者，應諭知無罪之判決，刑事訴訟法第一百五十四條、第三百零一
    條第一項分別定有明文。又認定不利於被告之事實，須依積極證據，苟積極證據
    不足為不利於被告事實之認定時，即應為有利於被告之認定，更不必有何有利之
    證據，最高法院三十年上字第八一六號著有判例可資參照。本件公訴意旨認被告
    丁○○涉犯上開罪嫌，無非以證人劉福財於偵訊時之供詞，為其論述依據。
三、訊據被告堅決否詞有何上揭犯行，辯稱：伊僅有經營超市，機台不是伊的，是乙○○擺設的，且伊沒有告訴店員可以讓顧客用機台賭博等語。經查：
（一）雖據證人劉福財於偵訊時證稱：「（九十年三月十七日下午五時是否打玩小瑪
      琍前三次向甲○○兌換硬幣二百元，第四次投入二百元機台積分六百分，向甲○○表示兌換六百元？）甲○○即自櫃臺取出新台幣六百元裝入七星盒內再交
      給我」等語（見九十年十一月二十三日偵訊筆錄），然依證人劉福財之證詞，
      僅證明證人劉福財當時有向店員即證人甲○○兌換現金，尚無法遽認被告有同
      意或知悉證人甲○○有讓客人兌換現金之行為，核先敘明。
（二）又本件查獲之機台非被告所有，而係證人乙○○所擺設一事，業據證人乙○○
      證述明確其於警訊時證稱：「（本局於九十年三月十七日十七許在高雄市○○
      區○○路七二號台灣巨蛋超商外所查獲賭客與電動玩具賭博，所查獲之電動玩
      具大舞臺二台、電玩春秋三代一台、動物柏青樂三台、滿貫大亨二台，是否為
      你所有？）是的」等語（見九十年三月二十一日警訊筆錄）；其於本院審理時
      證稱：「（本件查獲的電玩是否是你的？）是我的。我是從申請營利事業登記
      證後就開始擺設，我是要做機台買賣，超商負責人也不是被告，是一位楊性的
      人。我也是向該為姓楊的人接洽，被告應是人頭。當時我是與姓楊的商討，他
      的超商讓我擺設機台買賣，沒有約定我要給他多少紅利，他是無償讓我使用。
      而且該店面的承租有不是被告：：：我也向姓楊的人說該機台是我的，與超商
      無關」等語（見本院九十一年八月二十日訊問筆錄）。是依證人乙○○之證詞
      ，本件查獲之電動賭博機具八台非被告所有，而係證人乙○○所有。再者，且
      證人乙○○亦證稱當初與其接洽之人非被告等語，既然前開機台非被告所有且
      與證人乙○○接洽擺設機台之人亦非被告，是實難認被告有共同參與以電子遊
      戲機台供作賭博之犯行。
（三）雖於九十年三月十七日，證人丙○○確有在巨蛋超商玩賭「大舞臺」（小瑪莉
      ）完畢向證人甲○○表示欲洗分兌換六百元現金後，並由證人甲○○即將內含
      六百元之七星牌香菸盒交予證人丙○○，然無證據證明證人甲○○之行為，係
      得被告之同意而為之，而非其個人私下與證人乙○○之協議，且證人甲○○於
      本院審理時亦證稱：「（被告有否告訴過你不准讓客人玩機台？）有。他說那
      些機台不是我們的。他是說如果有客人問的話，告訴他們那些不是我們的：：
      ：」等語（見本院九十一年三月二十日訊問筆錄），益徵被告應不知本件查獲
      之機台有供客人打玩之情形。從而，在無其他證據足資證明被告有故意提供場
      地供證人乙○○擺設機台供不特定之人賭博之犯行，自難僅以證人劉福財之證
      詞，據為不利被告之認定，而認被告確有公訴人所指之犯行。
四、綜上所述，本件尚乏明確之積極證據足證被告確有上開賭博犯行。依上所述，公
    訴人所舉之證據不足以證明被告犯罪。此外，復查無其他積極證據足以證明被告
    確有公訴人所指之犯行，揆諸首揭法條及判例意旨，不能證明被告犯罪，依法均
    應諭知無罪之判決。
據上論斷，應依刑事訴訟法第四百五十二條、第三百零一條第一項，判決如主文。
本案經檢察官劉河山到庭執行職務。
中      華      民      國    九十一    年    十一    月    二十六      日
                                  臺灣高雄地方法院刑事第五庭
                                      審判長法  官    吳永宋
                                            法  官    林家賢
                                            法  官    張茹棻
右正本證明與原本無異。
如不服本判決，應於判決送達後十日內，向本院提出上訴狀。
                                            書記官    李忠霖
中      華      民      國    九十一    年    十一    月    二十六      日
